【裁判字號】    95,上易,886
【裁判日期】    950530
【裁判案由】    竊盜等
【裁判全文】
臺灣高等法院刑事判決                 95年度上易字第886號
上  訴  人  臺灣板橋地方法院檢察署檢察官
被      告  乙○○
                    （另案於臺灣臺北監獄臺北分監執行中）
上列上訴人因被告竊盜等案件，不服臺灣板橋地方法院94年度易
字第1191號，中華民國95年3月10日第一審判決（起訴案號：臺
灣板橋地方法院檢察署94年度偵字第12411號），提起上訴，本
院判決如下：
    主  文
原判決撤銷。
乙○○共同損壞他人之鐵捲門致令不堪用，足以生損害於他人，
累犯，處有期徒刑參月，如易科罰金，以佰元折算壹日。
扣案之千斤頂壹組沒收。
    事  實
一、乙○○前曾因竊盜案件，經法院判處有期徒刑4 月確定，嗣
    於民國94年1月19日入監執行，至94年3月10日出監，改以易
    科罰金執行完畢。
二、乙○○竟不知悛悔，於94年7月21日凌晨1時許，騎乘J5R-93
    1 號機車，後載綽號「阿平」之年籍姓名不詳成年男子，在
    臺北縣中和市○○街○街尋找竊盜之目標，行經臺北縣中和
    市○○街36號甲○○經營之商店時，即鎖定為犯案目標，而
    基於損壞他人物品之共同犯意聯絡，由「阿平」持其所有之
    千斤頂1 組，置入該商店之鐵捲門下面，並強力向上撐起，
    致令該鐵捲門不堪使用，足生損害於甲○○，適住於該店樓
    上之甲○○聽聞聲響，由自家監視錄影設備得知上情，報警
    於同日凌晨1 時20分許查獲乙○○，並扣得「阿平」所有供
    其與乙○○共犯本案所用之千斤頂1 組，及與本件犯罪無涉
    之壓力剪1支、一字起子2支、活動扳手1支（起訴書誤載為2
    支）、T字扳手3支、鐵撬1支等物。
三、案經甲○○訴由臺北縣政府警察局中和分局報請臺灣板橋地
    方法院檢察署檢察官偵查起訴。
    理  由
一、事實欄第二項所載犯行，業據被告乙○○坦承不諱，核與證
    人即告訴人甲○○之指訴相符（見偵字第12411 號卷第50頁
    ，並有千斤頂1組扣案及照片8幀附卷足稽（見同卷第25頁、
    第28至31頁），被告犯行，事證明確，堪以認定，應予依法
    論科。
二、核被告所為，係犯刑法第354 條毀損罪。被告與綽號「阿平
    」之成年男子間，就上開犯行有犯意聯絡及行為分擔，為共
    同正犯。又被告有事實欄第一項所示之前科及徒刑執行情形
    ，有本院被告前案紀錄表在卷可按，其於有期徒刑之執行完
    畢後，5 年內再犯本件有期徒刑之罪，為累犯，應依法加重
    其刑。
三、原理審理結果，認被告犯罪成立，而為論罪科刑判決，固非
    無見，惟被告夥同「阿平」，意圖行竊，於深夜以千斤頂破
    壞他人鐵捲門，雖竊盜尚未著手，即為警查獲，惟已足使居
    住該處之被害人甲○○及其家人產生驚懼，而破壞其居家之
    安寧，非僅鐵捲門不堪使用之損失而已，原判決未審酌被告
    之行為，對於被害人甲○○所生心理上之危害及財產上之損
    害，僅量處拘役50日，量刑尚屬過輕。檢察官據此指摘原判
    決不當，即有理由，原判決既有違誤，要屬無可維持，應由
    本院將原判決撤銷改判。
四、爰審酌被告之素行、犯罪之動機係在行竊、目的、手段、對
    被害人造成之危害及損害、犯後坦承犯行，及其他一切情狀
    ，量處有期徒刑3 月，並諭知如易科罰金以銀元300元折算1
    日之標準，以示懲儆。扣案之千斤頂1 組，為共犯「阿平」
    所有，並為被告與「阿平」本件犯罪所用之物，業如前述，
    爰依刑法第38條第1項第2款規定宣告沒收。至於扣案之壓力
    剪1支、一字起子2支、活動扳手1支、T字扳手3個、鐵撬1支
    ，因皆與被告本件毀損犯罪無涉，爰不予宣告沒收，附此敘
    明。
三、公訴意旨另以：被告乙○○與「阿平」，基於意圖為自己不
    法所有之犯意聯絡，於事實欄第二項所載時、地，持所有客
    觀上具危險性，足以危害人之生命、身體安全，可供兇器使
    用之千斤頂1組、壓力剪1支、一字起子2支、活動扳手1支、
    T 字扳手3個、鐵撬1支，侵入臺北縣中和市○○街36號甲○
    ○商店，正著手竊取財物之際，適為警查獲，而未遂。因認
    被告另涉犯刑法第321條第2項、第1項第1、2、3款加重竊盜
    未遂罪云云。惟查：
    (一)按刑法上之未遂犯，必須已著手於犯罪行為之實行而未遂
      ，始能成立，刑法第25條第1項規定甚明。同法第321條之
      竊盜罪為第320 條之加重類型，係以竊取他人之物為其犯
      罪行為之實施，至該條第1 項所列各款情形，不過為犯竊
      盜罪之加重條件，如僅著手於該項加重條件之行為，而未
      著手搜取財物，仍不能以本條之竊盜未遂論，此參最高法
      院27年滬上字第54號判例即明。
    (二)被告自警詢以來，始終供稱僅以千斤頂插入被害人甲○○
      店內鐵捲門，而甲○○於警詢、偵查庭及本院皆陳稱：小
      偷2 人還沒有進入店內，核與被告所辯情節相符。從而被
      告與「阿平」顯僅破壞鐵捲門，尚未進入商店內，並無著
      手搜尋財物之竊盜行為，應堪認定。
    (三)被告既僅破壞鐵捲門，尚未入內搜尋財物，應僅為加重竊
      盜之預備行為，而刑法第321 條加重竊盜罪亦無處罰預備
      犯之規定，自不能因而以加重竊盜未遂論處。檢察官認被
      告此部分並涉犯加重竊盜未遂罪，即有未合，此外卷內亦
      查無其他證據足以證明被告確有加重竊盜未遂犯行，因檢
      察官認此部分與前揭論罪科刑部分，有方法目的牽連之裁
      判上一罪關係，爰不另為無罪之諭知。
據上論斷，應依刑事訴訟法第369條第1項前段、第364條、第299
條第1項前段、刑法第28條、第354條、第47條、第41條第1 項前
段、第38條第1項第2款，罰金罰鍰提高標準條例第1條前段、第2
條，判決如主文。
本案經檢察官方娜蓉到庭執行職務。
中    華    民    國    95    年      5    月    30   日
                  刑事第十三庭審判長法  官  曾德水
                                    法  官  廖紋妤
                                    法  官  范清銘
以上正本證明與原本無異。
不得上訴。
                                    書記官  吳金來
中    華    民    國    95    年      5    月    30   日
附錄本案論罪科刑法條全文
刑法第354 條
毀棄、損壞前二條以外之他人之物或致令不堪用，足以生損害於
公眾或他人者，處二年以下有期徒刑、拘役或五百元以下罰金。


司法院資訊處製作；財團法人民間司法改革基金會備份。
